【裁判字號】    92,交聲,657
【裁判日期】    920825
【裁判案由】    違反道路交通管理處罰條例聲明異議
【裁判全文】
臺灣臺北地方法院交通事件裁定                    九十二年度交聲字第六五七號
    異 議人 即
    受 處分 人  甲○○
右列異議人即受處分人因違反道路交通管理處罰條例案件，對於臺北市交通事件裁決
所中華民國九十二年四月十五日所為之北市裁三字第裁二二─ＡＸＸ０二三七八五號
號裁決，聲明異議，本院裁定如左：
    主  文
異議駁回。
    理  由
一、按「汽車駕駛人，爭道行駛有左列情形之一者，處新臺幣六百元以上一千八百元
    以下罰鍰：．．．九、支線道車不讓幹線道車先行，或兩線均為幹線道或支線道
    時，左方車不讓右方車先行者」、「汽車駕駛人，駕駛汽車違反道路交通安全規
    則，因而肇事致人受傷者，吊扣其駕駛執照三個月至六個月」、「汽車駕駛人有
    左列各款所列條款之一者，除依原條款處罰鍰外，並予記點：一、有第三十三條
    、第三十八條第一項、第四十條第一項、第四十五條、第四十七條第一款至第四
    款、第四十八條、第四十九條或第六十條第一項、第二項第一款至第三款情形之
    一者，各記違規點數一點」，道路交通管理處罰條例第四十五條第十二款、第六
    十一條第三項及第六十三條第一項第一款分別定有明文。
二、本件異議人即受處分人甲○○駕駛ＤＯＴ─二四七號輕型機車於民國九十二年一
    月十日八時五十五分許，沿臺北市○○路○段一五三巷由東向西行駛至設有「停
    」字標誌之支線道巷口（興隆路二段幹道交叉口），左轉往南時，因未讓幹線道
    車先行又未注意南向北來往車輛之情形，致其機車左側車身與沿興隆路二段南向
    北內側車道行駛至前開巷口之王怡華所駕駛車號ＤＯＦ─三五八號輕型機車前車
    頭相撞而肇事，致王怡華受有前臂斷裂傷等傷害，嗣經臺北市政府警察局交通警
    察大隊製單舉發（北市警交大字第ＡＸＸ─０二三七八五號）、受處分人於應到
    案日期前向原處分機關提出申訴，經原處分機關向舉發單位調查後，仍認受處分
    人有前開違規行為，遂於九十二年四月十五日依道路交通管理處罰條例第四十五
    條第九款、第六十一條第三項、第六十三條第一項第一款及違反道路交通管理事
    件統一裁罰基準表之規定，裁處罰鍰新臺幣（下同）六百元、吊扣駕駛執照三個
    月，並記違規點數一點。
三、異議人即受處分人甲○○於異議狀對於前揭時間，其所騎乘之機車在興隆路二段
    一五三巷口左轉時與沿興隆路二段南向北內側車道行駛王怡華所騎乘之機車車頭
    相撞，並致王怡華受傷等事實均不否認，惟矢口否認有違反道路交通管理處罰條
    例之行為，辯稱：其有依規定在巷口待轉，看左方遠處並未有來車，便行駛至中
    央分隔島，正好有輛一段往二段行駛之自用小客車臨時打左轉方向燈，其始減速
    停駛，正好被由二段往一段方向靠內側急駛之王怡華小姐所騎乘之機車車頭撞倒
    ，因雙方均有受傷，且已達成和解，懇請鈞院免予吊扣駕駛執照云云。經查，受
    處分人騎乘機車於前開巷口因未讓幹線道車先行又未注意南向北來往車輛而肇事
    ，致人受傷等事實，有卷附臺北市政府警察局交通警察大隊九十二年四月八日北
    市警交大四字第０九二六二二０六０００號函及函附臺北市政府警察局交通警察
    大隊受理交通違規事件調查表、交通事故現場圖、交通事故分析研判表，臺北市
    政府警察局文山二分局交通分隊道路交通事故補充資料表、交通事故談話紀錄表
    在卷可按。本院為確定受處分人前開肇事行為是否有過失，檢送前開資料送請臺
    北市車輛行車事故鑑定委員會鑑定，該委員鑑定結果認定：「甲○○騎乘ＤＯＴ
    ─二四七號機車：左轉疏忽」，有該委員會之鑑定書在卷可按。受處分人於前開
    交通事故談話紀錄表稱：「肇事前我沿興隆路二段一五三巷左轉興隆路二段，而
    當時我行駛至路口時有一車號不詳之自小客車，沿興隆路二段北向東要左轉進入
    興隆路二段一五三巷，我見狀立即煞車．，」等語，並未提及其在左轉時有「在
    巷口待轉，看左方遠處並未有來車，便行駛至中央分隔島」等語，查前開紀錄表
    係於九十二年一月十日十時許所製作，此一時點離受處分人肇事之時間僅一小時
    許，其陳述時最接近肇事之時間，且未受到他人意見之影響，故所陳內容自與事
    實最為接近，並較其在異議狀中所陳內容更足採信，其異議狀中所陳上情，對受
    處分人肇事責任具有重要性，異議人竟未在第一時間向詢問之警員陳述，其遲至
    異議時始提出，所辯各詞應係事後圖免處罰杜撰之詞，不能採信。本件事證明確
    ，受處分人前開違規行為堪以認定，應依法處罰。
四、綜上所述，本件受處分人騎乘前開機車確有在前揭時、地，經過巷口時因未讓幹
    線道車先行又未注意南向北來往車輛而肇事，致人受傷等行為，從而原處分機關
    乃依前揭道路交通管理處罰條例第四十五條第九款、第六十一條第三項、第六十
    三條第一項第一款及違反道路交通管理事件統一裁罰基準表規定，裁處罰鍰六百
    元，吊扣其駕駛執照三個月，並記違規點數一點，核無違誤，受處分人之異議為
    無理由，應予駁回。
據上論斷，應依道路交通案件處理辦法第十九條，裁定如主文。
中    華    民    國       九十二      年      八      月      二十五   日
                                      臺灣臺北地方法院交通法庭
                                          法  官  王  綽  光
右正本證明與原本無異
如不服本裁定應於送達後五日內向本院提出抗告狀
                                          書記官  潘  惠  梅
中    華    民    國       九十二       年      九      月       一     日


司法院資訊處製作；財團法人民間司法改革基金會備份。
